【裁判字號】    96,易,3272
【裁判日期】    970130
【裁判案由】    傷害等
【裁判全文】
臺灣臺北地方法院刑事判決              96年度易字第3272號
公  訴  人  臺灣臺北地方法院檢察署檢察官
被      告  乙○○
上列被告因傷害等案件，經檢察官聲請簡易判決處刑（96年度調
偵字第981號），本院認不宜以簡易判決處刑，改依通常程序審
理，判決如下：
    主  文
本件公訴不受理。
    理  由
一、公訴意旨詳如附件聲請簡易判決處刑書所載。
二、按告訴乃論之罪，告訴人於第一審辯論終結前得撤回其告訴
    ，又告訴經撤回者，應諭知不受理之判決，而不受理之判決
    ，得不經言詞辯論為之，刑事訴訟法第二百三十八條第一項
    、第三百零三條第三款、第三百零七條分別定有明文。
三、查被告乙○○所涉傷害、公然侮辱、毀損案件，公訴人認分
    別係犯刑法第二百七十七條第一項、第三百零九條第一項、
    三百五十四條之罪，依同法第二百八十七條、第三百十四條
    、第三百五十七條規定，均須告訴乃論。茲據告訴人甲○○
    當庭撤回告訴，此有準備程序筆錄在卷足稽（本院卷參照）
    ，依上開說明，爰不經言詞辯論，逕為諭知不受理之判決。
據上論斷，應依刑事訴訟法第四百五十二條、第二百八十四條之
一、第三百零三條第三款、第三百零七條，判決如主文。
中    華    民    國    97    年    1     月    30    日
                  刑事第十庭    法  官  姚念慈
以上正本證明與原本無異
如不服本判決，應於送達後十日內，檢具繕本向本院提出上訴狀
上訴於臺灣高等法院。
                                書記官  劉芸珊
中    華    民    國    97    年    1     月    30    日
臺灣臺北地方法院檢察署檢察官聲請簡易判決處刑書
                                     96年度調偵字第981號
    被      告  乙○○  女  57歲（民國○○年○月○○日生）
                        身分證統一編號：Ｚ000000000號
                        住臺北縣三重市○○街120巷11號
上列被告因毀棄損壞等案件，業經偵查終結，認宜聲請以簡易判
決處刑，茲將犯罪事實及證據並所犯法條分敘如下：
        犯  罪  事 實
一、乙○○係位於臺北市○○區○○街1段2號之臺北中心大樓管
    理委員會（下稱管委會）管理委員，明知懸掛於該大樓1樓
    外牆之廣告燈箱上、載有「租售B1、0000000000吳小姐、00
    00000000張小姐」等字樣之招牌係甲○○所有，竟於民國95
    年8月間，未經甲○○同意，即以管委會之名義，將上開廣
    告所依附之燈箱重複出租與不知情之繁田禮二（所涉刑法毀
    棄損壞，另為不起訴處分）使用，進而基於毀損器物之直接
    故意，利用繁田禮二僱工拆除上開招牌，換裝載有「繁田塾
    日語專門補習班」等字樣之新招牌，足生損害於甲○○。嗣
    甲○○獲悉上情，於95年11月27日16時許，與臺北中心大樓
    管委會管理委員在該大樓前商討解決事宜之際，乙○○又基
    於公然侮辱之直接故意，在上開不特定人得共見共聞之處所
    ，以對甲○○比中指二次之方式，侮辱甲○○，俟甲○○欲
    伸手將乙○○之手指撥開，乙○○復基於傷害之直接故意，
    以右手掌摑甲○○之左臉頰，致甲○○受有左側顳顎關節炎
    之傷害。
二、案經甲○○告訴及臺北市政府警察局中正第一分局報告偵辦
    。
        證  據  並  所  犯  法  條
一、訊據被告乙○○坦承同意同案被告繁田禮二拆除上開告訴人
    甲○○所有之招牌，並對告訴人比中指之事實，惟矢口否認
    有何毀棄損壞、公然侮辱及傷害等犯行，辯稱：告訴人懸掛
    招牌之牆面為大樓住戶所共有，經與告訴人溝通無效，始逕
    予拆除，又伊對告訴人比中指僅表示伊很生氣，絕未掌摑告
    訴人等語。經查：上揭犯罪事實，業經告訴人於警詢及本署
    偵查中指訴明確，並與證人即該大樓地下1樓所有業主之一
    洪銘鴻之證述互核相符，復有國立臺灣大學醫學院附設醫院
    診斷證明書正本1張及台北中心大樓1樓廣告燈箱上招牌置換
    前後照片各1張在卷可憑。又被告供述：管委會勸導告訴人
    無效後，才決議拆除等情，然被告迄今未依承諾提供相關資
    料，則被告之供述是否可信？已有疑義，故不足為有利於被
    告之認定，綜上，被告所辯不足採信，其罪嫌應堪認定。
二、核被告所為，係犯刑法第277條第1項傷害罪嫌、第309條第1
    項公然侮辱罪嫌及第354條毀損罪嫌。其利用不知情之同案
    被告繁田禮二為毀棄損壞罪嫌，為間接正犯。而各上開罪嫌
    間，犯意互殊，罪名有異，請分論併罰。至告訴暨報告意旨
    認被告所為尚涉有刑法第320條第2項之竊佔罪嫌，然刑法上
    之竊佔行為，係指乘人不知，擅自佔據他人之不動產，而侵
    害他人之支配權而言。房屋雖為不動產之一種，但房屋之外
    牆僅屬房屋結構體之一部，並非該房屋之主體，故被告同意
    繁田禮二懸掛招牌於臺北中心大樓1樓之外牆，雖對告訴人
    甲○○權利之行使有所侵害，然對房屋之整體而言，並未以
    自己之實力予以支配而加以佔據，亦即並未侵害告訴人對該
    房屋之支配權，自與竊佔罪之構成要件未合，不能成立竊佔
    罪(此有司法院76年6月8日（76）廳刑一字第903號函覆臺灣
    高等法院座談會結論可資參照)。惟此部分行為若成立犯罪
    ，因與前開聲請以簡易判決處刑部分為同一犯罪事實，爰不
    另為不起訴之處分，併此敘明。
三、依刑事訴訟法第451條第1項聲請簡易判決處刑。
        此   致
臺灣臺北地方法院
中    華    民    國    96    年    11    月    21    日
                              檢  察  官  柯 木 聯
本件正本證明與原本無異
中    華    民    國    96    年    12    月    7     日
                              書  記  官
附錄本案所犯法條全文：
刑法第277條第1項
傷害人之身體或健康者，處三年以下有期徒刑、拘役或一千元
以下罰金。
刑法第309條第1項
公然侮辱人者，處拘役或三百元以下罰金。
刑法第354條
毀棄、損壞前二條以外之他人之物或致令不堪用，足以生損害於
公眾或他人者，處二年以下有期徒刑、拘役或五百元以下罰金。
本件係依刑事訴訟法簡易程序辦理，法院簡易庭得不傳喚被告、
輔佐人、告訴人、告發人等出庭即以簡易判決處刑；被告、被害
人、告訴人等對告訴乃論案件如已達成民事和解而要撤回告訴或
對非告訴乃論案件認有受傳喚到庭陳述意見之必要時，請即另以
書狀向簡易法庭陳述或請求傳訊。


司法院資訊處製作；財團法人民間司法改革基金會備份。
